【裁判字號】    90,小上,22
【裁判日期】    900328
【裁判案由】    清償票款
【裁判全文】
臺灣高雄地方法院民事裁定  九十年度小上字第二二號
    上  訴  人  甲○○
    被上訴人    乙○○
右當事人間請求清償票款事件，上訴人對於中華民國八十九年十二月二十六日本院旗
山簡易庭八十九年度旗小字第一二一號第一審判決提起上訴，本院裁定如左：
    主  文
上訴駁回。
第二審訴訟費用由上訴人負擔。
    理        由
一、按對於小額程序之第一審裁判上訴，非以其違背法令為理由，不得為之；至其上
    訴狀應記載上訴理由，表明下列各款事項：一、原判決所違背之法令及其具體內
    容。二、依訴訟資料可認為原判決有違背法令之具體事實，民事訴訟法第四百三
    十六條之二十四第二項、第四百三十六條之二十五分別定有明文。又依同法第四
    百三十六條之三十二第二項準用第四百六十八條及第四百六十九條第一款至第五
    款之規定，判決不適用法規或適用不當者，為違背法令，其中判決有同法第四百
    六十九條第一款至第五款所列各款情形之一者，為當然違背法令。是當事人於小
    額訴訟程序提起上訴，如依民事訴訟法第四百六十八條規定，以第一審判決有不
    適用法規或適用法規不當為理由時，其上訴狀或理由書應有具體之指摘，並揭示
    該法規之條項或其內容；若係成文法以外之法則，應揭示該法則之旨趣；倘為司
    法院解釋、或最高法院之判例，則應揭示該判解之字號或其內容；如以民事訴訟
    法第四百六十九條第一款至第五款所列各款情形為理由時，其上訴狀或理由書，
    應揭示合於該條款之事實。上訴狀或理由書如未依此項方法表明者，即難認為已
    對第一審判決之違背法令有具體之指摘，其上訴自難認為合法。
二、本件上訴人以：其因經商失敗，將系爭支票開給弘亞彩色印刷公司（下簡稱弘亞
    公司，負責人莊文成），當時言明系爭支票不可轉交第三人，一、二個月後上訴
    人會分期給付現金，並取回支票，豈知時間未到，弘亞彩色印刷公司即將支票轉
    讓被上訴人，顯然違背當時約定，本件債務雙方尚有爭議，被上訴人所訴為無理
    由等語，然上訴人前揭所述僅係就其與執票人之前手即弘亞公司約定之事項予以
    說明，即係就原審取捨證據、認定事實之職權行使行為，指摘其為不當，而未具
    體說明原判決有何不適用法規或適用法規不當之情形，並揭示該法規之條項或其
    內容，及合於民事訴訟法第四百六十九條第一款至第五款所列各款之事實，況依
    票據法第十三條前段規定，票據債務人不得以自己與發票人或執票人之前手間所
    存抗辯之事由對抗執票人，上訴人亦難以其與執票人之前手弘亞公司間之事由對
    抗執票人即被上訴人，是自難認上訴人對該判決之如何違背法令已有具體之指摘
    ，揆諸前揭說明，應認其上訴為不合法。
三、依民事訴訟法第四百三十六條之三十二第二項、第四百四十四條第一項前段、第
    九十五條、第七十八條，裁定如主文。
中      華      民      國    九十      年      三      月    二十八    日
                              臺灣高雄地方法院民事第六庭
~B審判長法官
~B法      官
~B法      官  黃蕙芳
右為正本係照原本作成。
本裁定不得抗告。


司法院資訊處製作；財團法人民間司法改革基金會備份。
